---
title: "Analyse der Umfrage: Nutzen von KI im Ehrenamt"
author: "CorrelAid e.V."
date: "12/12/2024"
format: 
  html:
    code-fold: false
    echo: false
    toc: true
    toc-location: left
    toc-expand: 2
project:
     execute-dir: project
---
```{r}
#| warning: false
#| echo: false
library(tidyverse)
library(here)
library(ggthemes)
library(colorBlindness)
source(here("R-tools/helpers.R"))
source(here("R-tools/config.R"))
library(ggplot2); theme_set(theme_few())
library(showtext)
library(systemfonts)
dv_black <- "#20201e"
dv_dark_blue <- "#1d5ca5"
dv_blue <- "#68aee3"
dv_green <- "#75ad3f"

theme_dv <- ggplot2::theme_minimal(
  base_size = 14,
  base_family = "Atkinson Hyperlegible"
) +
  ggplot2::theme(
    legend.position = "top",
    plot.title = element_text(face = "bold", size = 16, colour = dv_black),
    plot.title.position = "plot"
  )

options(ggplot2.discrete.colour= palette.colors(4, palette = "R4"))

theme_set(theme_dv)
```


```{r}
#| warning: false
df <- readr::read_delim("data/cleaned.csv")

res <- nrow(df)

cat("Anzahl der Befragten: ", res, "\n")
```


# KI-Nutzung

Die Mehrheit der Befragten nutzt KI nicht aktiv für die Vereinsarbeit. 20% der Befragten, die diese Frage beantworteten nutzen KI aktiv.

```{r}
#| warning: false
#| label: fig-Q3

labels <- tibble(
  Q3 = c(TRUE, FALSE, NA),
  Q3_label = c("Ja", "Nein", "Keine Antwort")
)

df_count <- df %>%
  count(Q3) %>%
  arrange(desc(n)) %>%
  mutate(percentage = n / sum(n) * 100) %>% 
  left_join(labels, by = "Q3")

ggplot(df_count, aes(y = forcats::fct_reorder(Q3_label, n), x = n)) + 
  geom_bar(stat = "identity", fill = dv_black) + 
  geom_text(aes(label = paste0(n , " (", round(percentage, 1), "%)")), 
            hjust = -0.2,  
            size = 5) + 
  labs(
    title = str_wrap(Q3_Text, width = 75),
    y = NULL,  
    x = "Anzahl",
    caption = "CC-BY 4.0"
  ) +
  expand_limits(x = max(df_count$n) * 1.2)

```

## Einschätzung von KI 

Bei der Einordung den Einschätzungen der Befragten zu KI im Ehrenamt auf einer Skala zwischen Hype und Mehrwert herrscht große Uneinigkeit. Die Durchschnittsmeinung liegt fast genau in der Mitte, wobei die Befragten eher entweder zu einem mittleren hohen Wert, oder einem mittleren niedrigem Wert tendieren.

```{r}
#| warning: false
#| label: fig-Q9
ggplot(df, aes(x = Q9)) + 
  geom_histogram(binwidth = 5) +
  geom_vline(aes(xintercept = mean(Q9, na.rm = TRUE)), 
             color = "red", linetype = "dashed", linewidth = 1) +
  annotate("text", 
           x = mean(df$Q9, na.rm = TRUE), 
           y = max(hist(df$Q9, plot = FALSE)$counts), 
           label = paste("Ø =", round(mean(df$Q9, na.rm = TRUE), 1)),
           hjust = -0.2) +
  labs(
    title = "Verteilung der KI-Einschätzungen",
    x = "KI-Anwendungen im Verein: Hype oder Mehrwert für das Ehrenamt?",
    y = "Häufigkeit"
  ) +
  theme_minimal() +
  scale_x_continuous(
    breaks = seq(0, 100, 10),
    limits = c(0, 100)
  ) +
  annotate("text", x = 0, y = -1, label = "Hype") +
  annotate("text", x = 98, y = -1, label = "Mehrwert")
```

## Einschätzung von KI vs. Nutzung

Betrachtet man das Verhältnis von Einschätzung von KI zu deren Nutzung, zeigt sich, dass Befragte die KI nutzen, diese als Mehrwert betrachten und das solche, die dies nicht tun, KI eher als Hype betrachten.

```{r}
#| warning: false
#| label: fig-Q9xQ3

df_temp <- df %>%
  mutate(Q3 = case_when(
    is.na(Q3) ~ "Keine Antwort",
    Q3 == TRUE ~ "Ja",
    Q3 == FALSE ~ "Nein",
    TRUE ~ as.character(Q3)  
  )) %>%
  filter(Q3 != "Keine Antwort")

ggplot(df_temp, aes(x = Q9)) + 
  geom_density(aes(fill = Q3), color = dv_black, alpha = 0.5) + 
  scale_fill_colorblind()+
  labs(
    title = str_wrap("KI Nutzung vs Einschätzung", 75),
    x = "Einschätzung",
    y = "Density",
    fill = "KI-Nutzung"  
  ) +
  theme(
    axis.text.y = element_blank(), 
    axis.ticks.y = element_blank()
  ) +
  annotate("text", x = 0, y = -0.0005, label = "Hype", color = dv_black) +
  annotate("text", x = 98, y = -0.0005, label = "Mehrwert", color = dv_black) 
```

## Was ermöglicht KI?

Gefragt danach, was KI in der Vereinsarbeit ermöglicht, so herrscht ebenfalls Uneinigkeit, wobei die mehr Befragte angeben, dass KI Zeitersparniss, Effizienzsteigerung und Professionalisierung ermöglicht. Bessere Kommunikation und Erreichbarkeit für Mitglieder scheint, sowie vor allem Transparenz scheint KI in der Vereinsarbeit laut den Befragten nicht zu ermöglichen.

```{r}
#| warning: false
#| label: fig-Q8
#| fig-height: 14

df_opps <- df %>% 
  select(matches("^Q8_[0-9]+$")) %>%  # Removed extra comma
  pivot_longer(cols = everything(), 
               names_to = "question", 
               values_to = "response") %>%
  filter(!is.na(response)) %>%
  left_join(Q8_Options, by = "question") %>%
  group_by(label) %>%
  filter(label != "Sonstiges und zwar") %>%
  mutate(mean_value = mean(response, na.rm = TRUE)) %>%
  ungroup()

df_opps %>% 
  ggplot(aes(x = response)) +
  geom_histogram(binwidth = 5) +
  geom_vline(aes(xintercept = mean_value), color = "red", linetype = "dashed") +
  geom_text(data = distinct(df_opps, label, mean_value),
            aes(x = mean_value, y = Inf, label = sprintf("Ø %.1f", mean_value)),
            vjust = 2, hjust=-0.7, color = "red") +
  facet_wrap(~reorder(label, -mean_value, mean), ncol = 1) + 
  scale_y_continuous(breaks = seq(0, 100, by = 10)) +
  labs(
    x = "Einschätzung",
    y = "Häufigkeit"
  ) +
  theme(
    strip.text = element_text(angle = 0),
    strip.background = element_blank(),
    panel.spacing = unit(1, "cm")
  )

```

# Anwendungen von KI

Die meisten Befragten gaben an, KI für die Öffentlichkeitsarbeit zu nutzen, gefolgt von Kommunikation. 

```{r}
#| warning: false
#| label: fig-Q4

Q4_Options$label_clean <- clean_options(Q4_Options$label)

df_long <- df %>%
  select(starts_with("Q4"), -Q4_open) %>% 
  pivot_longer(cols = everything(), 
               names_to = "question", 
               values_to = "response") %>%
  filter(response == TRUE)  

total_responses <- nrow(df_long)

response_counts <- df_long %>%
  count(question, name = "Count") %>% 
  left_join(Q4_Options, by = "question")

response_counts <- response_counts %>%
  mutate(Percentage = Count / total_responses * 100) %>%
filter(Percentage > 5)

ggplot(response_counts, aes(x = forcats::fct_reorder(label_clean, Percentage), y = Percentage)) +
  geom_bar(stat = "identity", fill = dv_dark_blue) +
  labs(
    title = str_wrap(paste(Q4_Text, " (>5%)"), width = 60),
    x = NULL,
    y = "Prozent der befragten Organisationen"
  ) +
  coord_flip()+
  scale_y_continuous(limits = c(0, 50), breaks = seq(0, 50, 10)) +
  theme(
    plot.margin = margin(20, 20, 20, 50),
  )
```

Die Spezifizierungen der Antwortmöglichkeit "Sonstiges" lassen sich für diese Fage wie folgt zusammenfassen:
```{r}
summary <- read_file("data/Q4_summary.txt")

cat(strwrap(summary, width = 60), sep = "\n")
```

# Herausforderungen

Die wichtigsten drei Herausforderungen

::: {.panel-tabset}

## Grafik
```{r}
df_long <- df %>%
  select(starts_with("Q5"), -Q5_open, -Q5_9) %>% 
  pivot_longer(cols = starts_with("Q5"), 
               names_to = "question", 
               values_to = "rank") %>% 
  left_join(Q5_Options_cleaned, by = "question")

df_long %>% 
  group_by(rank) %>% 
  mutate(med_rank = median(rank)) %>% 
  ggplot(aes(x = forcats::fct_reorder(label, -med_rank), y = rank)) + 
  geom_boxplot(fill = dv_blue)+
  scale_y_continuous(transform = "reverse", breaks = seq(min(df_long$rank), max(df_long$rank), 1))+
  coord_flip()+
  labs(x = NULL, y = "Ranking", title = str_wrap("Größte Herausforderungen für aktive Nutzung: Datenschutz und Know-How", width = 60))

```

```{r}
df_long <- df %>%
  select(starts_with("Q5"), -Q5_open, -Q5_9) %>% 
  pivot_longer(cols = starts_with("Q5"), 
               names_to = "question", 
               values_to = "rank") %>% 
  left_join(Q5_Options_cleaned, by = "question")
df_long %>% 
  group_by(label) %>% 
  mutate(med_rank = median(rank)) %>% 
  group_by(label, med_rank, rank) %>% 
  summarize(median_rank = mean(med_rank), n = n()) %>% 
  ggplot(aes(y = n, x = forcats::fct_reorder(label, -med_rank), fill = as.character(rank))) + 
  geom_col(position = "stack")+
  coord_flip()+
  labs(x = NULL)
```

## Daten 
```{r}
df_long %>% 
  group_by(label) %>% 
  summarize(mittelwert_rank = mean(rank) %>% round(2),
            median_rank = median(rank),
            quantil_25 = quantile(rank, 0.25),
            quantil_75 = quantile(rank, 0.75), 
            interquartilsabstand = quantil_75 - quantil_25) %>% 
  knitr::kable()
```

:::

```{r}
#| label: fig-Q5xQ3
#| warning: false

df_long <- df %>%
  select(starts_with("Q5"), Q3, -Q5_open, -Q5_9) %>% 
  pivot_longer(cols = starts_with("Q5"), 
               names_to = "question", 
               values_to = "rank") %>%
  mutate(question = str_replace(question, "Q5_", ""), 
         Q3 = factor(Q3, levels = c(FALSE, TRUE), labels = c("Nein", "Ja")),  
         question = factor(question, levels = as.character(1:length(Q5_Options_cleaned)), 
                           labels = Q5_Options_cleaned))  

df_filtered <- df_long %>%
  filter(!is.na(Q3)) 

ggplot(df_filtered, aes(x = rank, fill = Q3, color = Q3)) +
  geom_histogram(binwidth = 1, alpha = 0.5, position = "identity", boundary = 0) +  
  scale_x_continuous(breaks = 1:10) +  
  facet_wrap(~ question, scales = "free_x", ncol = 3) + 
  labs(title = "Rangliste Herausforderungen bei der KI-Nutzung:",
       x = "Rank",
       y = "Count",
       fill = "KI-Nutzung",
       color = "KI-Nutzung") +
  theme(strip.text = element_text(size = 8))
```

### Offene Fragen

```{r}
#| warning: false
#| echo: false
q11 <- readr::read_delim("data/open_Q11.csv")

q15 <- readr::read_delim("data/open_Q15.csv")
```

#### Welche KI-Anwendung empfiehlst du dringend anderen Vereinen und wieso?

Dringende Empfehlungen wurden folgendermaßen begründet:

```{r}
filtered_summaries <- q11 %>%
  filter(count > 4) %>%
  arrange(desc(count)) %>% 
  select(extracted_app, summary, count) 

knitr::kable(filtered_summaries, col.names = c("App", "Zusammenfassung", "Anzahl"))
```

#### Wenn du einem Entwickler von KI etwas mit auf den Weg geben könntest, was wäre es? Was denkst du, sollte man bei der Entwicklung von KI-Anwendungen besonders berücksichtigen?

Es wurden drei Themen in den Antworten identifiziert:

```{r}
q15 %>%
  arrange(desc(Count)) %>% # Sort by Count
  select(Name = label, Beschreibung = description, Anzahl = Count) %>% # Reorder and exclude ID
  knitr::kable(col.names = c("Name", "Beschreibung", "Anzahl"))
```