---
title: "Analyse der Umfrage: Nutzen von KI im Ehrenamt"
author: "CorrelAid e.V."
date: "12/12/2024"
format: 
  html:
    code-fold: false
    echo: false
    toc: true
    toc-location: left
    toc-expand: 2
project:
     execute-dir: project
---
```{r}
#| warning: false
#| echo: false
library(tidyverse)
library(here)
library(ggthemes)
library(colorBlindness)
source(here("R-tools/helpers.R"))
source(here("R-tools/config.R"))
library(ggplot2); theme_set(theme_few())
library(showtext)
library(systemfonts)
library(corrr)
library(GGally)

dv_black <- "#20201e"
dv_dark_blue <- "#1d5ca5"
dv_blue <- "#68aee3"
dv_green <- "#75ad3f"

theme_dv <- ggplot2::theme_minimal(
  base_size = 14,
  base_family = "Atkinson Hyperlegible"
) +
  ggplot2::theme(
    legend.position = "top",
    plot.title = element_text(face = "bold", size = 16, colour = dv_black),
    plot.title.position = "plot"
  )

options(ggplot2.discrete.colour= palette.colors(4, palette = "R4"))

theme_set(theme_dv)
```


```{r}
#| warning: false
df <- readr::read_delim("data/final.csv")

res <- nrow(df)

cat("Anzahl der Befragten: ", res, "\n")
```


# KI-Nutzung

Die Mehrheit der Befragten nutzt KI nicht aktiv für die Vereinsarbeit. 20% der Befragten, die diese Frage beantworteten, nutzen KI aktiv.

```{r}
#| warning: false
#| label: fig-KI-usage


labels <- tibble(
  ki_usage = c(TRUE, FALSE, NA),
   ki_usage_label = c("Ja", "Nein", "Keine Antwort")
)

df_count <- df %>%
  count( ki_usage) %>%
  arrange(desc(n)) %>%
  mutate(percentage = n / sum(n) * 100) %>% 
  left_join(labels, by = "ki_usage")

ggplot(df_count, aes(y = forcats::fct_reorder(ki_usage_label, n), x = n)) + 
  geom_bar(stat = "identity", fill = dv_black) + 
  geom_text(aes(label = paste0(n , " (", round(percentage, 1), "%)")), 
            hjust = -0.2,  
            size = 5) + 
  labs(
    title = str_wrap(Q3_Text, width = 75),
    y = NULL,  
    x = "Anzahl",
    caption = "CC-BY 4.0"
  ) +
  expand_limits(x = max(df_count$n) * 1.2)

```

## Einschätzung von KI 

Bei der Einordung den Einschätzungen der Befragten zu KI im Ehrenamt auf einer Skala zwischen Hype und Mehrwert herrscht große Uneinigkeit. Die Durchschnittsmeinung liegt fast genau in der Mitte, wobei die Befragten eher entweder zu einem mittleren hohen Wert, oder einem mittleren niedrigem Wert tendieren.

```{r}
#| warning: false
#| label: fig-Q9
ggplot(df, aes(x = Q9)) + 
  geom_histogram(binwidth = 5) +
  geom_vline(aes(xintercept = mean(Q9, na.rm = TRUE)), 
             color = "red", linetype = "dashed", linewidth = 1) +
  annotate("text", 
           x = mean(df$Q9, na.rm = TRUE), 
           y = max(hist(df$Q9, plot = FALSE)$counts), 
           label = paste("Ø =", round(mean(df$Q9, na.rm = TRUE), 1)),
           hjust = -0.2) +
  labs(
    title = "Verteilung der KI-Einschätzungen",
    x = "KI-Anwendungen im Verein: Hype oder Mehrwert für das Ehrenamt?",
    y = "Häufigkeit"
  ) +
  scale_fill_colorblind() +
  scale_x_continuous(
    breaks = seq(0, 100, 10),
    limits = c(0, 100)
  ) +
  annotate("text", x = 0, y = -1, label = "Hype") +
  annotate("text", x = 98, y = -1, label = "Mehrwert")
```


## Nutzen von KI
```{r}
#| warning: false
#| label: fig-Q7

ggplot(df, aes(x = Q7)) + 
  geom_histogram(binwidth = 5) +
  geom_vline(aes(xintercept = mean(Q7, na.rm = TRUE)), 
             color = "red", linetype = "dashed", linewidth = 1) +
  annotate("text", 
           x = mean(df$Q7, na.rm = TRUE), 
           y = max(hist(df$Q7, plot = FALSE)$counts), 
           label = paste("Ø =", round(mean(df$Q7, na.rm = TRUE), 1)),
           hjust = -0.2) +
  labs(
    title = "Der Nutzen von KI-Anwendungen für die Vereinsarbeit",
    x = "Einschätzung des Nutzens von KI",
    y = "Anzahl"
  ) +
  scale_fill_colorblind() +
  scale_x_continuous(
    breaks = seq(0, 100, 10),
    limits = c(0, 100)
  ) +
  annotate("text", x = 0, y = -1, label = "Niedrig") +
  annotate("text", x = 98, y = -1, label = "Hoch")
```



## Einschätzung von KI vs. Nutzung

Die Analyse zeigt, dass die Gesamteinschätzung von KI mit deren Nutzung verknüpft ist. Befragte, die KI aktiv nutzen, bewerten diese überwiegend als Mehrwert, während Nicht-Nutzer:innen KI häufiger als Hype wahrnehmen.

Dies wird durch eine moderate positive Korrelation (r = 0.406) zwischen KI Nutzung und Gesamteinschätzung untermauert.

Die Dichotomie zwischen "Hype" und "Mehrwert" wird durch die Verteilung der Einschätzungen klar sichtbar.

```{r}
df_nna_q9 <- df %>%
  filter(!is.na(Q9)) 

cor_result <- cor.test(as.numeric(df_nna_q9$ki_usage), df_nna_q9$Q9, method = "pearson")
cor_coeff <- round(cor_result$estimate, 3)  
p_value <- signif(cor_result$p.value, 3)   

group_means <- df_nna_q9 %>%
  group_by(ki_usage) %>%
  summarize(mean_Q9 = mean(Q9, na.rm = TRUE))

ggplot(df_nna_q9, aes(x = Q9, fill = ki_usage)) + 
  geom_density(alpha = 0.7, color = "black") +  # Density plot with transparency
  scale_fill_manual(values = c("black", "#F5C710"), name = "KI Nutzung") +  # Custom colors
  scale_color_manual(values = c("black", "#F5C710"), name = "KI Nutzung Mittelwert") +  # Custom colors for means
  theme_minimal() + 
  theme(
    axis.text.y = element_blank(), 
    axis.ticks.y = element_blank(),
    legend.position = "top"  
  ) +

  annotate("text", x = 50, y = 0.015, 
           label = paste0("r = ", cor_coeff, "\n", "p = ", p_value), 
           color = "black", size = 5, hjust = 0) +

  annotate("text", x = 5, y = -0.0005, label = "Es gibt keinen Bedarf", color = "black", hjust = 0) +
  annotate("text", x = 95, y = -0.0005, label = "Es gibt Bedarf", color = "black", hjust = 1) +

  geom_vline(data = group_means, aes(xintercept = mean_Q9, color = ki_usage), 
             linetype = "dashed", linewidth = 1, show.legend = TRUE) + 

  geom_text(data = group_means, aes(x = mean_Q9, y = 0.01, 
           label = paste0("Ø (", ki_usage, "): ", round(mean_Q9, 1))), 
           size = 4, hjust = -0.1, show.legend = FALSE) + 

  labs(
    title = "Wie hoch ist der Bedarf an KI in deiner Vereinsarbeit?",
    x = "Bedarf",
    y = "Dichte"
  ) +

  scale_x_continuous(
    breaks = seq(0, 100, 10),
    limits = c(0, 100)
  )


```

Die Einschätzung der Nützlichkeit von KI zeigt einen ähnlichen Zusammenhang wie deren Gesamteinschätzung. Nutzer:innen von KI bewerten deren Nützlichkeit deutlich höher als Nicht-Nutzer:innen, was durch eine moderate positive Korrelation (r = 0.441) bestätigt wirrd. Während die Bewertungen der Nützlichkeit bei KI-Nutzern:innen stärker im oberen Bereich konzentriert sind, zeigen Nicht-Nutzer:innen eine breitere Verteilung mit einem Schwerpunkt im unteren Bereich.

```{r}

df_nna_q3 <- df %>%
  filter(!is.na(Q3), !is.na(Q7)) %>%
  left_join(labels, by = "Q3")  


cor_result <- cor.test(as.numeric(df_nna_q3$Q3), df_nna_q3$Q7, method = "pearson")
cor_coeff <- round(cor_result$estimate, 3)
p_value <- signif(cor_result$p.value, 3)   

group_means <- df_nna_q3 %>%
  group_by(Q3_label) %>%
  summarize(mean_Q7 = mean(Q7, na.rm = TRUE))

ggplot(df_nna_q3, aes(x = Q7, fill = Q3_label)) + 
  geom_density(alpha = 0.5) + 
  scale_fill_colorblind() +
  labs(
    title = str_wrap("KI Nutzung vs Einschätzung Nützlichkeit", 75),
    x = "Einschätzung Nützlichkeit",
    y = "Density",
    fill = "KI-Nutzung"  
  ) +

  annotate("text", x = 50, y = 0.02, 
           label = paste0("r = ", cor_coeff, "\n", "p = ", p_value), 
           color = "black", size = 5, hjust = 0) +
  annotate("text", x = 0, y = -0.0005, label = "Niedrig", color = "black") +
  annotate("text", x = 98, y = -0.0005, label = "Hoch", color = "black") +
  scale_x_continuous(breaks = seq(0, 100, 10), limits = c(0, 100)) +

  # Add vertical dashed lines for group means
  geom_vline(data = group_means, aes(xintercept = mean_Q7, color = Q3_label), 
             linetype = "dashed", show.legend = FALSE) +

  # Add text annotations for group means
  geom_text(data = group_means, aes(x = mean_Q7, y = 0.015, 
           label = paste0("Ø (", Q3_label, "): ", round(mean_Q7, 1))), 
           size = 4, hjust = -0.1, show.legend = FALSE)


```

## Was ermöglicht KI?

Gefragt danach, was KI in der Vereinsarbeit ermöglicht, so herrscht ebenfalls Uneinigkeit, wobei die mehr Befragte angeben, dass KI Zeitersparniss, Effizienzsteigerung und Professionalisierung ermöglicht. Bessere Kommunikation und Erreichbarkeit für Mitglieder scheint, sowie vor allem Transparenz scheint KI in der Vereinsarbeit laut den Befragten nicht zu ermöglichen.

```{r}
#| warning: false
#| label: fig-Q8
#| fig-height: 14

correlations <- df %>%
  select(matches("^Q8_[0-9]+$")) %>%
  map_dbl(~ cor(.x, df$ki_usage, use = "pairwise.complete.obs"))

correlations <- set_names(correlations, names(df %>% select(matches("^Q8_[0-9]+$"))))

df_opps <- df %>% 
  select(matches("^Q8_[0-9]+$"), ki_usage) %>%  
  pivot_longer(cols = matches("^Q8_[0-9]+$"), 
               names_to = "question", 
               values_to = "response") %>%
  filter(!is.na(response)) %>%
  left_join(Q8_Options_map, by = "question") %>%
  group_by(label, ki_usage) %>%
  filter(label != "Sonstiges und zwar") %>%
  mutate(mean_value = mean(response, na.rm = TRUE)) %>%  # Calculate mean
  ungroup()

df_opps <- df_opps %>%
  mutate(correlation = correlations[question])

annotations <- df_opps %>%
  distinct(label, ki_usage, mean_value, correlation)

df_opps %>% 
  ggplot(aes(x = response, fill = ki_usage)) +
  geom_histogram(binwidth = 5, position = "identity", alpha = 0.5) +
  geom_vline(aes(xintercept = mean_value, color = ki_usage), 
             linetype = "dashed") +
  geom_text(data = annotations,  
            aes(x = Inf, y = Inf, 
                label = sprintf("Corr: %.2f", correlation)),
            vjust = 2, hjust = 1.1, size = 4, color = "black") +
  geom_text(data = annotations,
            aes(x = mean_value, y = Inf, 
                label = sprintf("Ø %s: %.1f", ki_usage, mean_value),
                color = ki_usage),
            vjust = 4, hjust = -0.1) +
  facet_wrap(~reorder(label, -correlation, mean), ncol = 1) + 
  scale_y_continuous(breaks = seq(0, 100, by = 10)) +
  scale_fill_colorblind(name = "KI Nutzung") +
  scale_color_colorblind(name = "KI Nutzung") +
  labs(
    x = "Einschätzung",
    y = "Häufigkeit"
  ) +
  theme(
    strip.text = element_text(angle = 0),
    strip.background = element_blank(),
    panel.spacing = unit(1, "cm")
  )

```



Die Spezifizierungen der Antwortmöglichkeit "Sonstiges" lassen sich für diese Fage wie folgt zusammenfassen:
```{r}
summary <- read_file("data/Q4_summary.txt")

cat(strwrap(summary, width = 60), sep = "\n")
```

## Worin soll KI die Befragten unterstützen?
```{r}

df_long_q3 <- df %>%
  select(Q17_binary, matches("^Q12_[1-9]")) %>%
  pivot_longer(cols = matches("^Q12_[1-9]"),
               names_to = "question", 
               values_to = "response") %>%
  filter(!is.na(Q17_binary)) %>%  
  group_by(Q17_binary, question) %>%
  summarise(
    Total = sum(!is.na(response)),  # Count non-NA responses
    Yes = sum(response >= 4, na.rm = TRUE)  # Define "Yes" as responses >= 4
  ) %>%
  mutate(Percentage = Yes / Total * 100) %>%  # Calculate Percentage
  left_join(Q12_Options_map, by = "question") %>%
  mutate(Q17_binary = ifelse(Q17_binary, "high", "low")) 

# Create the plot
ggplot(df_long_q3, aes(x = forcats::fct_reorder(label, Percentage), y = Percentage, fill = Q17_binary)) +
  geom_bar(stat = "identity", position = "dodge") +
  labs(
    title = "Q12: Werte bei der Nutzung von KI-Anwendungen",
    x = NULL,
    y = "Prozent der befragten Organisationen",
    fill = "Q17 Binary"  
  ) +
  coord_flip() +
  scale_y_continuous(limits = c(0, 100), breaks = seq(0, 100, 25)) +
  theme(
    plot.margin = margin(20, 20, 20, 50)
  )


```

```{r}
#| warning: false
#| label: fig-Q16xQ9

df_temp <- df %>%
  mutate(Q9_binary = ifelse(Q7 > 50, "Valuable", "Hype"))
  
df_long_q9 <- df_temp %>%
  select(Q9_binary, starts_with("Q16")) %>%
  pivot_longer(cols = starts_with("Q16"), 
               names_to = "question", 
               values_to = "response") %>%
  filter(!is.na(response) & !is.na(Q9_binary)) %>% 
  group_by(Q9_binary, question) %>%
  summarise(
    Total = n(),  
    Yes = sum(response == TRUE) 
  ) %>%
  mutate(Percentage = Yes / Total * 100) %>%
  left_join(Q16_Options_map, by = "question")


ggplot(df_long_q9, aes(x = Percentage, y = forcats::fct_reorder(label_clean, Percentage), fill = Q9_binary)) +
  geom_bar(stat = "identity", position = "dodge") +
  labs(
    title = str_wrap("Q9 (Hype vs. Valuable) vs. Q16: Nutzung von KI-Anwendungen in Vereinsarbeit", width = 60),
    x = "Prozent der befragten Organisationen",
    y = NULL,
    fill = "Q7 Bewertung"
  ) +
  scale_x_continuous(limits = c(0, 100), breaks = seq(0, 100, 25)) +
  theme_minimal() +
  theme(
    plot.margin = margin(20, 20, 20, 50),
    legend.position = "top"
  )
```

# Herausforderungen

Die wichtigsten drei Herausforderungen

::: {.panel-tabset}

## Grafik
```{r}
df_long <- df %>%
  select(starts_with("Q5"), -Q5_open, -Q5_9) %>% 
  pivot_longer(cols = starts_with("Q5"), 
               names_to = "question", 
               values_to = "rank") %>% 
  left_join(Q5_Options_cleaned_map, by = "question")

df_long %>% 
  group_by(rank) %>% 
  mutate(med_rank = median(rank)) %>% 
  ggplot(aes(x = forcats::fct_reorder(label, -med_rank), y = rank)) + 
  geom_boxplot(fill = dv_blue)+
  scale_y_continuous(transform = "reverse", breaks = seq(min(df_long$rank), max(df_long$rank), 1))+
  coord_flip()+
  labs(x = NULL, y = "Ranking", title = str_wrap("Größte Herausforderungen für aktive Nutzung: Datenschutz und Know-How", width = 60))

```



```{r}
#| warning: false
#| label: fig-Q5
#| height: 20
df_long <- df %>%
  select(starts_with("Q5"), -Q5_open, -Q5_9) %>% 
  pivot_longer(cols = starts_with("Q5"), 
               names_to = "question", 
               values_to = "rank") %>% 
  left_join(Q5_Options_cleaned_map, by = "question")

total_responses <- nrow(df)

df_long %>% 
  group_by(label) %>%
  mutate(mean_rank = mean(rank),
         sd_rank = sd(rank)) %>%
  group_by(label, rank) %>%
  mutate(count = n(),
         pct = (count/total_responses) * 100) %>%
  ggplot(aes(x = rank)) + 
  geom_bar(fill = dv_blue) +
  # Add mean line with name for legend
  geom_vline(aes(xintercept = mean_rank, linetype = "Mean"), 
             color = "blue") +
  # Define linetypes in scale to create legend
  scale_linetype_manual(name = NULL,
                       values = c("Mean" = "dashed")) +
  geom_label(aes(label = sprintf("μ = %.2f\nσ = %.2f", mean_rank, sd_rank),
                 x = max(rank), 
                 y = max(count)),
             hjust = 1,
             vjust = 1,
             fill = "white",
             label.size = 0.5,
             alpha = 0.8) +
  geom_text(stat = "count", 
            aes(label = sprintf("%d\n(%.1f%%)", 
                              after_stat(count), 
                              after_stat(count)/total_responses * 100)),
            vjust = -0.5) +
  facet_wrap(~forcats::fct_reorder(label, mean_rank), ncol = 1) +
  scale_x_continuous(breaks = seq(min(df_long$rank), max(df_long$rank), 1),
                    trans = "reverse") +
  labs(x = "Ranking", y = "Count", 
       title = str_wrap("Größte Herausforderungen für aktive Nutzung: Datenschutz und Know-How", width = 60)) +
  theme_minimal() +
  theme(panel.grid.minor = element_blank())

```

## Daten 
```{r}
df_long %>% 
  group_by(label) %>% 
  summarize(mittelwert_rank = mean(rank) %>% round(2),
            median_rank = median(rank),
            quantil_25 = quantile(rank, 0.25),
            quantil_75 = quantile(rank, 0.75), 
            interquartilsabstand = quantil_75 - quantil_25) %>% 
  knitr::kable()
```

:::

```{r}
#| label: fig-Q5xQ3
#| warning: false

df_long <- df %>%
  select(starts_with("Q5"), Q3, -Q5_open, -Q5_9) %>% 
  pivot_longer(cols = starts_with("Q5"), 
               names_to = "question", 
               values_to = "rank") %>%
  mutate(question = str_replace(question, "Q5_", ""), 
         Q3 = factor(Q3, levels = c(FALSE, TRUE), labels = c("Nein", "Ja")),  
         question = factor(question, levels = as.character(1:length(Q5_Options_cleaned)), 
                           labels = Q5_Options_cleaned))  

df_filtered <- df_long %>%
  filter(!is.na(Q3)) 

ggplot(df_filtered, aes(x = rank, fill = Q3, color = Q3)) +
  geom_histogram(binwidth = 1, alpha = 0.5, position = "identity", boundary = 0) +  
  scale_x_continuous(breaks = 1:10) +  
  facet_wrap(~ question, scales = "free_x", ncol = 3) + 
  labs(title = "Rangliste Herausforderungen bei der KI-Nutzung:",
       x = "Rank",
       y = "Count",
       fill = "KI-Nutzung",
       color = "KI-Nutzung") +
  theme(strip.text = element_text(size = 8))
```

### Offene Fragen

```{r}
#| warning: false
#| echo: false
q11 <- readr::read_delim("data/open_Q11.csv")

q15 <- readr::read_delim("data/open_Q15.csv")
```

#### Welche KI-Anwendung empfiehlst du dringend anderen Vereinen und wieso?

Dringende Empfehlungen wurden folgendermaßen begründet:

```{r}
filtered_summaries <- q11 %>%
  filter(count > 4) %>%
  arrange(desc(count)) %>% 
  select(extracted_app, summary, count) 

knitr::kable(filtered_summaries, col.names = c("App", "Zusammenfassung", "Anzahl"))
```

#### Wenn du einem Entwickler von KI etwas mit auf den Weg geben könntest, was wäre es? Was denkst du, sollte man bei der Entwicklung von KI-Anwendungen besonders berücksichtigen?

Es wurden drei Themen in den Antworten identifiziert:

```{r}
q15 %>%
  arrange(desc(Count)) %>% # Sort by Count
  select(Name = label, Beschreibung = description, Anzahl = Count) %>% # Reorder and exclude ID
  knitr::kable(col.names = c("Name", "Beschreibung", "Anzahl"))
```


### Q8 Meiner Meinung nach ermöglicht die Nutzung von KI in der Vereinsarbeit...

Strong Positive Correlations with sufficient support:
   Q8.2 (Zeitersparnis) and  Q8.1 (Effizienzsteigerung): Correlation = 0.823
     Q8.6 (Professionalisierung der Vereinsarbeit) and Q8.1 (Zeitersparnis): Correlation = 0.674
    Q8.2 (Zeitersparnis) and Q8.6 (Professionalisierung der Vereinsarbeit): Correlation = 0.671
    Q8_4 (Erleichterung Entscheidungsfindung durch Datenanalyse) and Q8_3 (Mehr Transparenz in der Vereinsarbeit) : Correlation = 0.665
    
    
```{r}

selected_columns <- df %>% select(matches("^Q12_[0-9]+$"))

# Create a ggpairs plot
ggpairs(selected_columns)

```

### Q10 Folgende KI-Anwendungen nutze ich aktiv für meine Vereinsarbeit?
```{r}
find_strong_correlations(
  support_threshold = 40,
  correlation_threshold = 0.4,
  data = df, 
  column_selection = starts_with("Q10") & !contains("open"), 
  options_map = Q10_Options_map
)
```


### Q12 
```{r}
q12_columns <- df %>% select(matches("^Q12_[0-9]"))

correlation_matrix <- cor(q12_columns, use = "pairwise.complete.obs")

threshold <- 0.3

cor_df <- as.data.frame(as.table(correlation_matrix))

cor_df <- cor_df[cor_df$Var1 != cor_df$Var2, ]

filtered_correlations <- filtered_correlations[!duplicated(t(apply(filtered_correlations[, 1:2], 1, sort))), ]

# Print the unique filtered correlations
print(filtered_correlations)

```

### New Var LLM Usage


```{r}
llm_apps_list <- c(
  "ChatGPT (kostenlose Version)", 
  "ChatGPT (kostenpflichtige Version)", 
  "Claude", 
  "Gemini (Google)", 
  "Perplexity"
)

df <- df %>%
  mutate(
    llm_apps = if_else(
      rowSums(sapply(1:nrow(Q10_Options_map), function(i) {
        Q10_Options_map$label[i] %in% llm_apps_list & get(Q10_Options_map$question[i]) == TRUE
      })) > 0,
      1, 0
    )
  )
```

### LLM Usage vs Nutzen von KI

```{r}
df_opps <- df %>% 
  select(matches("^Q8_[0-9]+$"), llm_apps) %>%  
  pivot_longer(cols = starts_with("Q8_"), 
               names_to = "question", 
               values_to = "response") %>%
  filter(!is.na(response)) %>%
  left_join(Q8_Options_map, by = "question") %>%
  group_by(label, llm_apps) %>%
  filter(label != "Sonstiges und zwar") %>%
  mutate(mean_value = mean(response, na.rm = TRUE)) %>%
  ungroup()

correlations <- df_opps %>%
  group_by(label) %>%
  summarize(correlation = cor(llm_apps, response, use = "complete.obs"))


df_opps %>% 
  ggplot(aes(x = response, fill = factor(llm_apps))) +
  geom_histogram(binwidth = 5, position = "stack") + 
  geom_vline(aes(xintercept = mean_value, color = factor(llm_apps)), 
             linetype = "dashed") + # Color by llm_apps
  geom_text(data = df_opps %>% distinct(label, mean_value, llm_apps),
            aes(x = mean_value, y = Inf, label = sprintf("Ø %.1f", mean_value), color = factor(llm_apps)),
            vjust = 2, hjust = -0.7, inherit.aes = FALSE) + # Color by llm_apps
  geom_text(data = correlations, 
            aes(x = -Inf, y = Inf, label = sprintf("r = %.2f", correlation)),
            vjust = 1.5, hjust = -0.1, color = "black", inherit.aes = FALSE) +
  facet_wrap(~factor(label, levels = correlations$label[order(-correlations$correlation)]), 
             ncol = 1, scales = "free_y") + 
  scale_y_continuous(breaks = seq(0, 100, by = 10)) +
  scale_fill_manual(values = c("blue", "orange"), name = "LLM Apps") +
  scale_color_manual(values = c("blue", "orange"), name = "LLM Apps") + # Add scale_color_manual
  labs(
    x = "Einschätzung (Slider Value)",
    y = "Häufigkeit (Frequency)",
    fill = "LLM Apps"
  ) +
  theme(
    strip.text = element_text(angle = 0),
    strip.background = element_blank(),
    panel.spacing = unit(1, "cm")
  )
  ```

### LLM Usage vs Challenges

```{r}
df_opps_q5 <- df %>%  
  select(matches("^Q5_[0-9]+$"), ki_usage, -matches("Q5_9")) %>%  
  pivot_longer(cols = starts_with("Q5_"),
               names_to = "question",
               values_to = "response") %>%
  filter(!is.na(response)) %>%
  left_join(Q5_Options_map, by = "question") %>% 
  group_by(label, ki_usage) %>%
  filter(label != "Sonstiges und zwar") %>% 
  mutate(mean_value = mean(response, na.rm = TRUE)) %>%
  ungroup()

correlations_q5 <- df_opps_q5 %>% 
  group_by(label) %>%
  summarize(correlation = cor(ki_usage, response, use = "complete.obs"))

df_opps_q5 %>%
  ggplot(aes(x = factor(response), fill = factor(ki_usage))) +
  geom_bar(position = position_dodge(width = 0.8)) +
  geom_text(stat = "count", 
            aes(label = after_stat(count), 
                y = after_stat(count)), 
            position = position_dodge(width = 0.8), 
            vjust = 0.5) +
  geom_text(data = correlations_q5,
            aes(x = "5", 
                y = Inf, 
                label = sprintf("r = %.2f", correlation)),
            vjust = 3.5, color = "black", inherit.aes = FALSE) +
  facet_wrap(~factor(label, levels = correlations_q5$label[order(-correlations_q5$correlation)]), 
             ncol = 1, scales = "free_y") +
  scale_fill_manual(values = c("blue", "orange"), name = "LLM Apps") +
  scale_color_manual(values = c("blue", "orange"), name = "LLM Apps") +
  labs(
    x = "Einschätzung (Slider Value)",
    y = "Häufigkeit (Frequency)",
    fill = "LLM Apps"
  ) +
  theme(
    strip.text = element_text(angle = 0),
    strip.background = element_blank(),
    panel.spacing = unit(1, "cm")
  )

  ```


#### Is KI required

```{r}
df_nna_q9 <- df %>%
  filter(!is.na(Q9)) 

cor_result_q9 <- cor.test(as.numeric(df_nna_q9$ki_usage), df_nna_q9$Q9, method = "pearson")
cor_coeff_q9 <- round(cor_result_q9$estimate, 3)  
p_value_q9 <- signif(cor_result_q9$p.value, 3)   

group_means_q9 <- df_nna_q9 %>%
  group_by(ki_usage) %>%
  summarize(mean_Q9 = mean(Q9, na.rm = TRUE))

plot_q9 <- ggplot(df_nna_q9, aes(x = Q9)) + 
  geom_density(aes(fill = ki_usage), color = "black", alpha = 0.5) + 
  scale_fill_manual(values = c("black", "#F5C710"), name = "KI Nutzung") +  
  scale_color_manual(values = c("black", "#F5C710"), name = "KI Nutzung Mittelwert") +  
  theme_minimal() +  
  theme(
    axis.text.y = element_blank(), 
    axis.ticks.y = element_blank(),
    legend.position = "top"
  ) +
  annotate("text", x = 50, y = 0.02, 
           label = paste0("r = ", cor_coeff_q9, "\n", "p = ", p_value_q9), 
           color = "black", size = 5, hjust = 0) +
  annotate("text", x = 0, y = -0.0005, label = "Hype", color = "black") +
  annotate("text", x = 98, y = -0.0005, label = "Mehrwert", color = "black") +
  geom_vline(data = group_means_q9, aes(xintercept = mean_Q9, color = ki_usage), 
             linetype = "dashed", linewidth = 1, show.legend = TRUE) + 
  geom_text(data = group_means_q9, aes(x = mean_Q9, y = 0.015, 
           label = paste0("Ø (", ki_usage, "): ", round(mean_Q9, 1))), 
           size = 4, hjust = -0.1, show.legend = FALSE) + 
  labs(
    title = "KI Nutzung vs Gesamteinschätzung (Q9)",
    x = "Gesamteinschätzung",
    y = "Dichte"
  ) +
  scale_x_continuous(
    breaks = seq(0, 100, 10),
    limits = c(0, 100)
  )

group_means_q17 <- df %>%
  group_by(ki_usage) %>%
  summarise(mean_q17 = mean(Q17, na.rm = TRUE))

cor_result_q17 <- cor.test(as.numeric(df$ki_usage), df$Q17, method = "pearson")
cor_coeff_q17 <- round(cor_result_q17$estimate, 3)  
p_value_q17 <- signif(cor_result_q17$p.value, 3)   

plot_q17 <- ggplot(df, aes(x = Q17)) + 
  geom_density(aes(fill = ki_usage), color = "black", alpha = 0.5) +  
  scale_fill_manual(values = c("black", "#F5C710"), name = "KI Nutzung") +  
  scale_color_manual(values = c("black", "#F5C710"), name = "KI Nutzung Mittelwert") +  
  theme_minimal() +  
  theme(
    axis.text.y = element_blank(), 
    axis.ticks.y = element_blank(),
    legend.position = "top"
  ) +
  annotate("text", x = 50, y = 0.02, 
           label = paste0("r = ", cor_coeff_q17, "\n", "p = ", p_value_q17), 
           color = "black", size = 5, hjust = 0) +
  annotate("text", x = 5, y = -0.0005, label = "Es gibt keinen Bedarf", color = "black", hjust = 0) +
  annotate("text", x = 95, y = -0.0005, label = "Es gibt Bedarf", color = "black", hjust = 1) +
  geom_vline(data = group_means_q17, aes(xintercept = mean_q17, color = ki_usage), 
             linetype = "dashed", linewidth = 1, show.legend = TRUE) + 
  geom_text(data = group_means_q17, aes(x = mean_q17, y = 0.015, 
           label = paste0("Ø (", ki_usage, "): ", round(mean_q17, 1))), 
           size = 4, hjust = -0.1, show.legend = FALSE) + 
  labs(
    title = "Wie hoch ist der Bedarf an KI in deiner Vereinsarbeit? (Q17)",
    x = "Bedarf",
    y = "Dichte"
  ) +
  scale_x_continuous(
    breaks = seq(0, 100, 10),
    limits = c(0, 100)
  )

grid.arrange(plot_q9, plot_q17, ncol = 1)

```

#### 

```{r}
library(diptest)
dip.test(df$Q17)  # Tests for multimodality
```
```{r}
anova_result <- aov(Q17 ~ ki_usage, data = df_clean)
summary(anova_result)
```




#### Misc


Es gibt eine negative Korrelation zwischen den Werten Transparenz und Autonomie. Wenn Befragte einen dieser Werte als hochrangig einstufen, tendieren sie dazu dem anderen einen niedrigeren Rand zuzuordnen. Dies könnte von der KI-Kompetenz abhängen: Sog. AI-Doomerism, also die Erzählung, dass selbständige KI eine Gefahr für die Welt darstellt, ist weit entfernt von der Realität, da LLMs keinerlei Agenda besitzen. Menschen, die sich mit KI auskennen, könnten diese Werte besser voneinadner trennen. Dies wird bestätgit durch einen geringen Unterschied in der negativen Korrelation der Werte Transparenz und Autonomie, wenn man diese seperat für KI-Nutzende und solche, die dies nicht tun, betrachtet. Dieser Unterschied ist jedoch nicht statistisch signifikant.


```{r}
calculate_correlation <- function(data, var1, var2) {
  test <- cor.test(data[[var1]], data[[var2]], method = "spearman", exact = FALSE)
  tibble(
    Var1 = var1,
    Var2 = var2,
    correlation = test$estimate,
    p_value = test$p.value
  )
}

columns <- colnames(q12_columns)

pairs <- expand.grid(columns, columns, stringsAsFactors = FALSE) %>%
  filter(Var1 != Var2) %>% 
  distinct(apply(., 1, function(x) paste(sort(x), collapse = "-")), .keep_all = TRUE)

results <- pairs %>%
  rowwise() %>%
  do(calculate_correlation(q12_columns, .$Var1, .$Var2)) %>%
  ungroup()

threshold <- 0.3
filtered_results <- results %>%
  filter(abs(correlation) > threshold)

print(filtered_results)
```

```{r}
group_0 <- df %>% filter(ki_usage == 0)
group_1 <- df %>% filter(ki_usage == 1)

cor_group_0 <- cor(group_0$Q12_5, group_0$Q12_1, use = "pairwise.complete.obs",  method = "spearman")
cor_group_1 <- cor(group_1$Q12_5, group_1$Q12_1, use = "pairwise.complete.obs",  method = "spearman")

cat( cor_group_0, "\n")
cat(cor_group_1, "\n")
```

```{r}
library(psych)

r1 <- cor_group_0  
r2 <- cor_group_1  
n1 <- nrow(group_0)  
n2 <- nrow(group_1)  

test_result <- r.test(n = min(n1, n2), r12 = r1, r34 = r2)

print(test_result)
```
